vi: Thực phẩm, đồ uống và thuốc lá > Sản phẩm thuốc lá > Giấy cuộn: Giấy cuốn gai dầu & blunt; Ống cuốn sẵn
da: Fødevarer, drikkevarer og tobak > Tobaksprodukter > Rullepapirer: Hamp- og blunt-wraps; Færdigrullede cones
ru: Продукты, напитки и табачные изделия > Табачные изделия > Бумага для самокруток: Бумага из конопли и бланты; Готовые конусы (прероллы)
fr: Alimentation, boissons et tabac > Articles pour fumeurs > Papiers à rouler: Feuilles de chanvre et blunts; Cônes pré-roulés
hr-HR: Hrana, piće i duhan > Duhanski proizvodi > Papirići za motanje: Omoti od konoplje i omoti za blunt; Unaprijed smotani konusi
tr: Yiyecek, İçecekler ve Tütün Mamülleri > Tütün Mamülleri > Sarma Kağıtları: Kenevir ve blunt sargıları; Önceden sarılmış koniler
ro-RO: Alimente, băuturi și tutun > Produse din tutun > Hârtie de rulat: Foițe din cânepă și blunt; Conuri pre-rulate
lt-LT: Maistas, gėrimai ir tabakas > Tabako gaminiai > Vyniojamasis popierius tabakui: Kanapių ir bluntų įvyniojimai; Iš anksto susukti kūgiai
bg-BG: Храна, напитки и тютюневи изделия > Тютюневи изделия > Листчета за свиване на цигари: Конопени обвивки и обвивки за пури; Предварително навите фунии
pt-PT: Comida, bebidas e tabaco > Produtos de tabaco > Papéis para enrolar: Mortalhas de cânhamo e blunt wraps; Cones pré-enrolados
pl: Żywność, napoje i tytoń > Wyroby tytoniowe > Bletki: Bletki konopne i do bluntów; Gotowe bletki w rożku
ja: 食品・飲料 > タバコ・喫煙具 > ローリングペーパー: ヘンプ・ブラントラップ; プレロールコーン
el: Τρόφιμα, ποτά & προϊόντα καπνού > Προϊόντα Καπνού > Χαρτάκια στριφτού: Φύλλα στριψίματος κάνναβης και blunt; Προστριμμένοι κώνοι
en: Food, Beverages & Tobacco > Tobacco Products > Rolling Papers: Hemp & Blunt Wraps; Pre-Rolled Cones
hu: Élelmiszerek, italok és dohányáru > Dohánytermékek > Tekerőpapírok: Kenderpapírok és blunt levelek; Előre sodort tölcsérek
zh-CN: 饮食/烟酒 > 烟草 > 卷烟纸: 大麻纤维和雪茄卷烟纸; 预卷锥形烟管
fi: Ruoka, juoma ja tupakkatuotteet > Tupakkatuotteet > Savukepaperit: Hamppu- ja blunttikääröt; Valmiiksi käärityt conet
zh-TW: 食物、飲料和菸草 > 菸草產品 > 捲紙: 大麻與雪茄捲菸紙; 預捲菸錐
de: Nahrungsmittel, Getränke & Tabak > Tabakprodukte > Blättchen: Hemp & Blunt Wraps; Pre-Rolled Cones
sv: Mat, dryck och tobak > Tobaksprodukter > Rullande papper: Hampa- & bluntwraps; Färdigrullade cones
ko: 식품/음료/담배 > 담배 제품 > 롤링 페이퍼: 헴프 및 블런트 랩; 프리롤드 콘
sk-SK: Potraviny, nápoje a tabakové výrobky > Tabakové výrobky > Cigaretový papier: Konopné obaly a blunt obaly; Predrolované kónusy
sl-SI: Hrana, pijača in tobak > Tobačni izdelki > Papirčki za zvijanje tobaka: Obloge za konoplji in zvitke; Predvaljani stožci
cs: Jídlo, pití a tabák > Tabákové výrobky > Rolovací papíry: Konopné papírky a blunty; Předbalené dutinky
es: Alimentación, bebida y tabaco > Productos del tabaco > Papeles de fumar: Envolturas de cáñamo y blunt; Conos prearmados
it: Cibo, bevande e tabacco > Tabacco > Cartine: Fogli in canapa e blunt; Coni pre-arrotolati
nl: Eten, drinken en tabak > Tabaksproducten > Vloeitjes: Hennep- en blunt-wraps; Voorgedraaide cones
pt-BR: Alimentos, bebidas e tabaco > Produtos de tabaco > Papéis para enrolar: Wraps de cânhamo e blunt; Cones pré-enrolados
nb: Mat, drikkevarer og tobakk > Tobakksprodukter > Rullepapir: Hamp- og blunt-papir; Ferdigrullede cones
th: อาหาร เครื่องดื่ม และยาสูบ > ผลิตภัณฑ์ยาสูบ > กระดาษโรล: กระดาษมวนกัญชงและบลันต์; กรวยมวนสำเร็จรูป